Inventaris van het archief van het Ministerie van Financiën: Bureau Erediensten, 1946-1983
Nationaal Archief, Den Haag
Ministerie van Financiën: Bureau Erediensten
Financiën / Erediensten
1946-1983
5301
10.50 meter; 201 inventarisnummers.
Normale geschreven, getypte en gedrukte documenten, geen bijzondere handschriften.
Nationaal Archief, Den Haag
Minister van Financiën / Bureau Erediensten, 1940-1988
Het archief bevat stukken betreffende rijkstraktementen aan degenen die een religieuze functie bekleden en betreffende subsidies aan kerkelijke instellingen. Daarnaast zijn er persoonskaarten gebonden aan geloof en parochiekaarten in het archief aanwezig. Het archief bevat tevens een klapper op de Nederlands Hervormde Gemeenten.
Archiefvorming
Geschiedenis van de archiefvormer
De historische achtergronden en ontwikkelingen van het Ministerie van Financiën / Bureau Erediensten inzake constitutionele zaken zijn uitgebreid beschreven in de volgende publicatie:
68. Constitutionele zaken. Een institutioneel onderzoek naar het beleidsterrein constitutionele zaken. (samenstelling: M. Schaap en drs. M.C. Windhorst; ISBN 90-74442-74-9) 's-Gravenhage 1999
Geschiedenis van het archiefbeheer
De verwerving van het archief
Het archief is krachtens bepalingen van de Archiefwet overgebracht.
Inhoud en structuur van het archief
01.01.01; 2.08
Selectie en vernietiging
In deze toegang zijn de voor bewaring aangewezen archiefbescheiden chronologisch onder de handelingen geplaatst.
Tijdens de bewerking van het archief is gebruik gemaakt van de verschillende selectielijsten. Deze zullen hieronder worden genoemd.
In overleg met het NA is besloten archiefbescheiden van vóór 1945 op te nemen, ook al valt de datering buiten de handelingperiode. Ook zijn er archiefbescheiden opgenomen die buiten de archiefblokperiode vallen. Het betreft de inventarisnummers 2-22, 25-28, 30, 78, 84, 127-128, 133-159 en 218-221. Tevens zijn, op verzoek van de zorgdrager en het Nationaal Archief, een aantal voorbeelddossiers bewaard die volgens de handelingen 66, 67 en 68 van de selectielijst voor de neerslag van de handelingen van de minister van Financiën en de onder hem ressorterende actoren op het beleidsterrein Constitutionele Zaken over de periode 1945 - 1997 vernietigd mogen worden.
Voor de bewerking had het archief een omvang van 10 meter. Hiervan is 8,375 meter voor bewaring aangewezen, 1,375 meter is retour gezonden naar het Ministerie van Financiën en 0,25 meter is voor vernietiging aangewezen. De grondslagen waarop de te vernietigen bestanden zijn gebaseerd zijn:
* Selectielijst voor de neerslag van de handelingen van de minister van Financiën en de onder hem ressorterende actoren op het beleidsterrein Constitutionele Zaken over de periode 1945 - 1997 van 15 juli 2003/Nr. C/S/03/1797, gepubliceerd in de Staatscourant van 8 september 2003, nr. 172
* Selectielijst voor de neerslag van de handelingen van de minister van Financiën en de onder hem ressorterende actoren op het beleidsterrein Organisatie van de Rijksoverheid over de periode 1945 - 1999 van 5 juli 2005/Nr. C/S&A/05/1198, gepubliceerd in de Staatscourant van 16 december 2005, nr. 245.
Ordening van het archief
Het archief is allereerst ingedeeld naar beleidsterrein. Met een beleidsterrein wordt bedoeld een afgebakend onderwerp van overheidsbemoeienis, in dit geval dus Constitutionele zaken.
Per beleidsterrein is het archief onderverdeeld naar handeling. Per handeling zijn de beschrijvingen van de dossiers vermeld. Een handeling wordt verricht door een actor ter uitvoering van een taak, of op grond van een wettelijke bevoegdheid. Een actor is een overheidsinstelling die bevoegd is zelfstandig op te treden (bijvoorbeeld een minister) binnen het beleidsterrein. Op een beleidsterrein treden meerdere actoren handelend op.
Aanwijzingen voor de gebruiker
Openbaarheidsbeperkingen
Deels openbaar, deels beperkt openbaar (A).
Materiële beperkingen
Andere toegang
Het archief was aanvankelijk beschreven in de Institutionele Toegang:
5.068.5301 Institutionele Toegang op de gegevensbestanden van het Bureau Erediensten en de Staatscommissie voor de Zaken van de Erediensten m.b.t. het beleidsterrein Constitutionele Zaken over de periode 1940-1988.
Aanvraaginstructie
Openbare archiefstukken kunnen online worden aangevraagd en gereserveerd. U kunt dit ook via de terminals in de studiezaal van het Nationaal Archief doen. Om te kunnen reserveren dient u de volgende stappen te volgen:
U maakt een profiel aan op www.gahetna.nl, en logt vervolgens in
Via de archiefinventaris (alleen de beschrijvingen met rode nummers) selecteert u het gewenste archiefstuk door op de knop 'Reserveren' te klikken
In het volgende scherm geeft u aan op welke dag u het archiefstuk wilt inzien
Indien u zich bevindt in de studiezaal en een tafelnummer heeft ontvangen kunt u dit nummer vermelden. Als u geen tafelnummer heeft kunt u tafelnummer 777 laten staan
Vervolgens bevestigt u uw reservering door deze te versturen.
Verwant materiaal
Beschikbaarheid van kopieën
Verwante archieven
2.08.13
Beschrijving van de series en archiefbestanddelen
- Constitutionele zaken 1945-1997, 068
  - Het verstrekken van financiële steun aan een kerkgenootschap. 1945-1984, 56
    Actor: Minister van Financiën
    Grondslag: Grondwet 1938,1946,1948, art. 178.
    Grondwet 1953, 1956, 1963, art. 185.
    Grondwet 1972, additioneel art. X.
    Grondwet 1983, 1987, additioneel art. IV, ingetrokken bij Wet van 10 juli 1995 (Stb. 1995, 404).
    Opm.: De Wet beëindiging van de financiële verhouding tussen staat en kerk trad in werking per 1984. Additioneel art. IV werd echter pas per 10 juli 1995 ingetrokken.
    Datum: 08-09-2003
    - De financiering van kerkenbouw in de IJsselmeerpolders., 1951-1966; 216
    - Het toekennen van toelagen aan Hervormde gemeenten in Noord-Brabant., 1983-1984; 74; pak
  - Het voordragen van een wet of een algemene maatregel van bestuur over de financiële verhouding tussen staat en kerk. 1972-1984, 57
    Grondslag: Grondwet 1972, additioneel art. X.
    Grondwet 1987, additioneel art. IV.
    Product: Wet van 7 december 1983 tot beëindiging van de financiële verhouding tussen staat en kerk (Stb. 1983, 638).
    - De beëindiging van de financiële verhouding tussen staat en kerk., 1971-1988; div. nrs.
      - 1971-1980, 81
      - 1981, 82
      - 1982-1988, 83; pak
  - Het behandelen van verzoeken om vaststelling, wijziging en intrekking van kerkelijke reglementen en rijksvoorschriften. 1945-, 59
    Bron: H.A.J. van Schie.
    - Regelingen betreffende de totstandkoming, wijziging en handhaving van het recht van de Kerkgenootschappen tot het verzenden van poststukken voor rekening van de staat (portvrijdom)., 1923-1984; div. nrs.
      - 1923-1979, 78
      - 1981-1984, 79
    - Reglementen van de Nederlands Hervormde Kerk, met aantekeningen., 1948; 228; stuk
    - Kerkorde van de Remonstrantse Broederschap., 1950; 224; deel
    - Artikel 19 van de generale regeling voor predikantstraktementen van de Nederlands Hervormde Kerk., 1954; 70
    - Doopsgezind handboek., 1954; 225; deel
    - Ordeningen voor de Evangelische Lutherse Kerk in het Koninkrijk der Nederlanden., 1955; 226; stuk
    - Verzameling van reglementen voor de Hervormde Kerk in het Koninkrijk der Nederlanden., 1955; 227; deel
    - Algemeen reglement op het beheer van kerkelijke goederen en fondsen van hervormde gemeenten in Nederland en het toezicht daarop., 1968; 223; deel
    - Naamlijst van het Bisdom Haarlem., 1983; 229; deel
  - Het interpreteren en toepassen in algemene zin van kerkelijke reglementen en rijksvoorschriften. 1945-, 60
    - Handleidingen, instructies en richtlijnen., 1929-1981; 84; pak
    - Het adviseren over een particuliere circulaire van de heren H.M.J. Wagenaar en H.C.J. van Deelen betreffende uitleg over losmaking, opschuiving, handopening, delegatie, kindergeld en cumulatie., 1962-1963; 47
    - Het onderzoek naar de gevolgen van artikel D1, sub e van de Algemene Burgerlijke Pensioenwet voor de pensioenen van priesters., 1979-1980; 51
    - Overzicht en korte inhoudsopgave van besluiten en regelingen, waarmee het Bureau Erediensten met de uitvoering belast is., 1982-1983; 33; stuk
  - Het toekennen van rijkstraktementen aan predikanten, geestelijken, opperrabijnen, en weduwen van predikanten. 1945-, 66
    - Rijkstraktementen voor predikanten van Doopsgezinde gemeenten., 1950-1952; 235
    - Het verzoek van de Kerkenraad van de Doopsgezinde Gemeente te Sappemeer om herstel en verhoging van het rijkstraktement., 1954; 71
    - Wijziging van rijkstraktementen ten behoeve van gecombineerde Hervormde gemeenten bij de Classis Groningen en 's-Hertogenbosch., 1954; 66
    - De verhoging van rijkstraktementen door toevoeging van een door de opheffing van een predikantsplaats vrijgevallen rijkstraktement, het verlenen van vacaturegelden en de ontbinding en vorming van nieuwe combinaties., 1967-1980; div. nrs.
      Niet nader onder te verdelen
      - 1967-1979, 242; pak
      - 1972-1980, 243; pak
    - Rijkstraktement voor een predikant van de English Reformed Church te Amsterdam., 1972; 236
      Openbaarheid beperkt tot 1 januari 2023
    - Rijkstraktementen voor predikanten van Nederlands Hervormde gemeenten., 1974-1983; 244
      Openbaarheid beperkt tot 1 januari 2034
    - De behandeling en afwijzing van het verzoek van het Bisdom Haarlem om rijkstraktementen van kapelaansfuncties die dreigen open te vallen of al open gevallen zijn, toe te kennen aan functionarissen in dezelfde parochies., 1976-1977; 49
    - Verhoging van rijkstraktementen in het Bisdom Roermond door toevoeging van vrijgevallen rijkstraktementen en de registratie van verheffingen van rectoraten tot zelfstandige parochies in het Bisdom Roermond., 1980-1983; 75; pak
  - Het toekennen van rijkspensioenen aan predikanten, geestelijken, opperrabijnen, en weduwen van predikanten. 1945-, 67
    - Pensioenen aan weduwen van opperrabbijnen., 1946-1949; 233
    - Pensioenen aan predikanten., 1952-1974; 239
      Openbaarheid beperkt tot 1 januari 2025
    - Pensioenen aan predikantsweduwen., 1954-1971; 238
      Openbaarheid beperkt tot 1 januari 2022
    - Pensioenen aan Rooms Katholieke geestelijken., 1958-1973; 240
      Openbaarheid beperkt tot 1 januari 2024
    - De uitbetaling van restant pensioenen aan de nabestaanden van geestelijken en weduwen van geestelijken en het verstrekken van inlichtingen over kerkelijke diensttijd., 1971-1975; 245
      Openbaarheid beperkt tot 1 januari 2026
  - Het toekennen van kinder-, school- en academiegelden aan predikanten, geestelijken, opperrabijnen, en weduwen van predikanten. 1945-, 68
    - Kindergeld aan predikanten van Doopsgezinde gemeenten., 1941-1953; 234
  - Het toekennen van toelatingen en subsidies aan kerkbesturen, kerkelijke bedienden en geestelijken. 1945-, 69
    - Het toekennen van subsidies voor pensioenuitkeringen aan de Nederlands Hervormde predikantsweduwen in Friesland., 1944-1984; 52
      Openbaarheid beperkt tot 1 januari 2035
    - Het toekennen van subsidies aan het weduwefonds der Vrouwe Steyn, geboren Schellinger., 1971-1974; 34
    - Het toekennen van subsidies voor hulppreekdiensten ten behoeve van de Evangelische-Lutherse Gemeenten., 1979-1984; 67
    - Het toekennen van subsidies voor predikantspensioenen in de provincie Friesland., 1979-1984; 68
    - Het verlenen van een toelage aan Nederlands Hervormde predikanten als tegemoetkoming in verhuiskosten., 1980-1981; 237
      Openbaarheid beperkt tot 1 januari 2032
  - Het registreren van traktementen, pensioenen en andere emolumenten aan predikanten, geestelijken, opperrabijnen, en weduwen van predikanten. 1945-, 70
    - 2e bijboek der pensioenen., 1913-1984; div. nrs.
      - Inschrijfnummer 13605 - 15500., 218; deel
      - Inschrijfnummer 15501 - 17762., 219; deel
      - Inschrijfnummer 17763 - 20249., 220; deel
      - Inschrijfnummer 20250 - 20861., 221; deel
    - Mutatiestaten betreffende de registratie van rijkstraktementen van bisdommen., 1956-1983; div. nrs.
      - Bisdom 's-Hertogenbosch, 1956-1964, 40
      - Bisdom Utrecht, 1956-1967, 37
      - Bisdom Haarlem, 1956-1983, 39
      - Bisdom Groningen, 1963-1965, 31
      - Bisdom Rotterdam, 1963-1966, 43
      - Bisdom Roermond, 1963-1967, 42
      - Bisdom Breda, 1963-1970, 41
    - Adressenlijsten van Rooms Katholieke geestelijken van diverse bisdommen die een rijkstraktement hebben genoten., 1960-1965; 205
    - Mutatiestaten van veranderingen in het register van vaste posten betreffende de Protestantse en Israëlitische kerkgenootschappen., 1960-1983; div. nrs.
      - 1960-1969, 57; pak
      - 1970-1981, 61; pak
      - 1982-1983, 38; pak
    - Staten van predikantsplaatsen, verbonden aan Doopgezinde gemeenten, met vermelding van het rijkstraktementen., 1966-1980; 62
    - Mutatieberichten betreffende de verlening of wijziging van rijkstraktementen en vacaturegelden door opheffing van predikantsplaatsen en de uitvoering van Koninklijke Besluiten., 1967-1979; div. nrs.
      - 1967-1975, 58; pak
      - 1976-1979, 60; pak
    - Mutaties in traktementen van Evangelische-Lutherse Gemeenten., 1969-1981; 63
  - Het goedkeuren van bepalingen omtrent de inrichting en het bestuur van kerkgenootschappen, welke de medewerking van het staatsgezag vereist. 1945-, 71
    Grondslag: Wet van 10 september 1853 (Stb. 1853, 102), art. 1
    - Ontbinding van de Combinatie der Hersteld Evangelische Lutherse Gemeenten Harlingen en Medemblik en de combinatie der Nederlands Hervormde gemeenten Franeker en Herbayum., 1944; 65
    - De opheffing van de Friese Weduwebeurs., 1944-1949; 69
    - Het adviseren over een nota van de Generale Synode der Nederlands Hervormde Kerk over de vorming van streekgemeenten., 1970; 48
  - Het ter beschikking stellen van een bedrag van 250 miljoen ineens aan de gezamenlijke kerkgenootschappen op bankrekening van de Stichting Interkerkelijke Belangenbehartiging Afkoop (SIBA). 1984, 73
    - De betaalbaarstelling van de afkoopsom Erediensten ad F 250.000.000,--., 1983-1984; 213
  - Het registreren van benoemingen van (hulp)predikanten, priesters en opperrabbijnen, alsmede rapporteren over kerkelijke gemeenten en kerkgenootschappen aan andere ministers rechtstreeks of zijdelings belast met kerkelijke aangelegenheden. 1945-, 72
    - Registers met vermelding van gemeentenamen, de naam van de predikant, datum van benoeming en ontslag en opmerkingen., 1920-1985; div. nrs.
      - Kerkvoogden, kosters, organisten, voorlezers en voorzangers, hulppredikers en orgeltreders., 30; pak
        Geordend op gemeentenaam
        Openbaarheid beperkt tot 1 januari 2036
      - Nederlands Hervormd en deelgemeenten., div. nrs.
        Numeriek geordend, toegankelijk met behulp van de klapper in inv.nr. 2
        - Klapper op de Nederlands Hervormde Gemeenten., 2; deel
        - Nummers 0001 - 0066a., 3; pak
        - Nummers 0067 - 0140., 4; pak
        - Nummers 0141 - 0195., 5; pak
        - Nummers 0197 - 0219., 6; pak
        - Nummers 0220 - 0282., 7; pak
        - Nummers 0284 - 0330., 8; pak
        - Nummers 0331 - 0397., 9; pak
        - Nummers 0398 - 0425D., 10; pak
        - Nummers 0429 - 0501., 11; pak
        - Nummers 0502 - 0610., 13; pak
        - Nummers 0612 - 0665., 14; pak
        - Nummers 0666 - 0752., 15; pak
        - Nummers 0753 - 0874., 16; pak
        - Nummers 0875 - 0939., 17; pak
        - Nummers 0940 - 0999., 18; pak
        - Nummers 1000 - 1074., 19; pak
        - Nummers 1075 - 1192., 20; pak
        - Nummers 1193 - 1250., 21; pak
        - Nummers 1251 - 1310., 22; pak
        - Buitengewone wijkgemeenten., 12; pak
      - Kleine kerkgenootschappen., div. nrs.
        - Doopsgezinde Gemeenten., 27; pak
        - Israëlieten., 29
        - Luthersen., 25; pak
        - Remonstranten., 26
        - Waals Hervormden., 28
    - Persoonskaarten., 1928-1984; div. nrs.
      Geordend naar geloof, daarbinnen op persoonsnaam
      - Nederlands Hervormde predikanten en kleine kerkgenootschappen. 1945-1983, div. nrs.
        - A - L., 127
        - M - Z en kleine kerkgenootschappen., 128
      - Actieve Rooms Katholieke en Oud Katholieke geestelijken. 1956-1984, div. nrs.
        - A - Barg., 133; pak
        - Barn - Bi., 134; pak
        - Bl - Bri., 135; pak
        - Bro - Claes., 136; pak
        - Claess - Dien., 137; pak
        - Diep - Du., 138; pak
        - E - Fra., 139; pak
        - Fre - Gra., 140; pak
        - Gri - Hei., 141; pak
        - Heij - Hoog., 142; pak
        - Hooij - Jan., 143; pak
        - Jas - Kla., 144; pak
        - Kle - Kort., 145; pak
        - Korte - Le., 146; pak
        - Lo - Mäh., 147; pak
        - Mai - Munck., 148; pak
        - Munckh - Ou., 149; pak
        - Ov - Ras., 150; pak
        - Rase - Rij., 151; pak
        - Sa - Schoo., 152; pak
        - Schou - Sneld., 153; pak
        - Snels - Sy., 154; pak
        - T - Velde., 155; pak
        - Velden - Vis., 156; pak
        - Viz - We., 157; pak
        - Wi - IJ., 158; pak
      - Actieve Oud katholieke en ontslagen, gepensioneerde en buitenlandse Rooms Katholieke geestelijken, 1928-1983, 159
    - Kwartaal mutatiestaten betreffende de benoeming en afvoer van Rooms-katholieke geestelijken., 1965-1976; 46
    - Ingangskaarten van persoonskaarten van Rooms Katholieke en Oud Katholieke geestelijken., 1965-1983; div. nrs.
      - A - He., 130
      - Ho - Sa., 131
      - Sc - Z en Oud Katholieke A - Z., 246
    - Opgaven van persoonsgegevens en diensttijden., 1986; div. nrs.
      Geordend op geloof, daarbinnen alfabetisch op persoonsnaam
      - Nederlands Hervormde Kerk., div. nrs.
        - Ontslagen personeel., div. nrs.
          - A - Kn., 111; pak
            Openbaarheid beperkt tot 1 januari 2037
          - Ko - G., 112; pak
        - Gepensioneerd personeel., div. nrs.
          - A - Meyere., 114; pak
          - Meyeri - V., 115; pak
        - Actief personeel., div. nrs.
          - A - Dig., 117; pak
          - Dik - Jager, J. de., 118; pak
          - Jager, P. de - Nel., 119; pak
          - Nen - Stol., 120; pak
          - Stou - P., 121; pak
      - Rooms-katholieke Kerk., div. nrs.
        - Actief personeel., div. nrs.
          - A - Bun., 100; pak
          - Bunn - God., 101; pak
          - Goe - Jan., 102; pak
          - Jas - Lot., 103; pak
          - Lou - Poo., 104; pak
          - Pop - Slor., 105; pak
          - Slou - Verv., 106; pak
          - Verw - Z., 107; pak
        - Eervol ontslagen personeel., div. nrs.
          - A - Br., 87; pak
          - Bu - Groot., 88; pak
          - Groot K - Klaas., 89; pak
          - Klaau - Meye., 90; pak
          - Meys - Rue., 91; pak
          - Rui - Verberk., 92; pak
          - Verbern - Z., 93; pak
        - Gepensioneerd personeel., div. nrs.
          - A - Heu., 95; pak
          - Heij - Scha., 96; pak
          - Sche - V., 97; pak
        - Nakomers., 108
        - Ontslagen personeel., 98
      - Oud Katholieke Kerk., 122
      - Algemeen Doopsgezinde Sociëteit., 124
      - Remonstrantse Broederschap., 123
      - Evangelisch Lutherse Kerk., 125
    - Parochiekaarten, met vermelding van de provincienaam, burgelijke gemeente, dekenaat, patroon, oprichtingsdatum en de inkomsten., div. nrs.
      Geordend op Bisdom, daarbinnen op plaatsnaam
      - Bisdom Groningen., div. nrs.
        - Diversen (o.a. seminaria, dekenaten, pensionaten en ziekenhuizen)., 192
        - Ameland - Kraggenburg., 193; pak
        - Leeuwarden - Zuidlaren., 194; pak
      - Bisdom Utrecht., div. nrs.
        - Diversen (o.a. seminaria, dekenaten, ziekenhuizen en pensionaten)., 161; pak
        - Aalten - Boekelo., 162; pak
        - Borculo - Elst., 163; pak
        - Fleringen - Duissen., 164; pak
        - Indoornik - Oldenzaal., 165; pak
        - Olst - Utrecht., 166; pak
        - Vaasen - Zwolle., 168; pak
      - Bisdom Haarlem., div. nrs.
        - Diversen (o.a. seminaria, dekenaten, ziekenhuizen en pensionaten)., 170
        - Aalsmeer - Amsterdam., 171; pak
        - Andijk - Haarlem., 172; pak
        - Haarlemmermeer - Opdam., 173; pak
        - Onderdijk - Zuidermeer., 174; pak
      - Bisdom Rotterdam., div. nrs.
        - Diversen (o.a. seminaria en dekenaten)., 185
        - Aarlanderveen - Gouda., 186; pak
        - 's-Gravenhage - Leerdam., 187; pak
        - Leiden - Roelof Arendsveen., 188; pak
        - Rotterdam., 189; pak
        - Rijpwetering - Zwijndrecht., 190; pak
      - Bisdom Breda., div. nrs.
        - Diversen (o.a. seminaria en dekenaten)., 207
        - Aardenburg - Clinge., 208
        - Dinteloord - Koewacht., 209
        - Kruisland - Riel., 210
        - Rossendaal - Zundert., 211
      - Bisdom Den Bosch., div. nrs.
        - Diversen (o.a. seminaria en dekenaten)., 196
        - Aalst - Budel., 197
        - Casteren - Eindhoven., 198
        - Elsendorp - Helmond., 199
        - Helvoort - Lith., 200
        - Lithoyen - Nijmegen., 201
        - Nijnsel - Schijndel., 202
        - Soerendonk - Valkenswaard., 203
        - Veghel - Zijtaart., 204
      - Bisdom Roermond., div. nrs.
        - Diversen (o.a. seminaria, dekenaten, ziekenhuizen en pensionaten)., 176
        - Abdissenbosch-Waubach - Doenrade., 177; pak
        - Echt - Heerlerheide., 178; pak
        - Heksenberg-Heerlerheide - Linne., 179; pak
        - Lomm-Arcen - Nederweert., 180; pak
        - Neer - Schimmert., 181; pak
        - Schinnen - Ulestraten., 182; pak
        - Urmond - IJsselstein., 183; pak
  - Het goedkeuren van de bedragen die door de Stichting Interkerkelijke Belangenbehartiging Afkoop (SIBA) kunnen worden aangewend voor administratiekosten en voor andere uitgaven. 1984-, 75
    - De overdracht van pensioengegevens aan de Stichting Interkerkelijke Belangenbehartiging Afkoop (SIBA)., 1963-1984; 53
    - Alfabetische opgave van de Stichting Interkerkelijke Belangenbehartiging Afkoop (SIBA) betreffende personen van wie van het Ministerie van Financiën overzichten werden ontvangen van diensttijden doorgebracht in een kerkelijke betrekking., 1985; 64; pak
    - De ontbinding van de Stichting Interkerkelijke Belangenbehartiging Afkoop (SIBA)., 1985-1988; 212